臺灣士林地方法院民事裁定　　　　　　　100年度聲字第371號
聲　請　人　林錦雪
相　對　人　鄭瓊珠
上列當事人間聲請停止執行事件，本院裁定如下：
    主      文
聲請人供擔保新臺幣玖拾柒萬捌仟元後，本院一百年度司執字第
二三六六五號執行事件之遷讓房屋強制執行程序，於本院九十九
年度訴字第一一一五號債務人異議之訴事件判決確定、和解或撤
回起訴前應暫予停止。
    理      由
一、按有回復原狀之聲請，或提起再審或異議之訴，或對於和解
    為繼續審判之請求，或提起宣告調解無效之訴、撤銷調解之
    訴，或對於許可強制執行之裁定提起抗告時，法院因必要情
    形，或依聲請定相當並確實之擔保，得為停止強制執行之裁
    定，強制執行法第18條第2 項定有明文。
二、聲請意旨略以：相對人執臺灣臺北地方法院民間公證人96年
    度北民公字第110281號公證書為執行名義，聲請對伊強制執
    行，執行內容為遷讓房屋，及自民國96年10月1 日起至搬遷
    日止，按月給付新臺幣（下同）15萬元之違約金，經本院以
    99年度執字第40340 號強制執行事件執行在案，嗣因故終結
    而經相對人就遷讓房屋部分聲請續行執行，現正由本院100
    年度司執字第23665 號強制執行事件（下稱系爭執行）執行
    中。茲因上開公證書及經該公證書公證之租約係兩造基於通
    謀虛為意思表示所為，相對人自不得依租賃關係，執該公證
    書聲請對伊強制執行，為此，伊已於99年5 月19日向本院提
    起債務人異議之訴，為免因上開執行程序繼續進行而遭受難
    以回復之損害，爰依強制執行法第18條規定，聲請裁定停止
    系爭執行程序等語。
三、經本院調取上開執行卷宗及本院99年度訴字第1115號債務人
    異議之訴卷宗核閱後，認聲請人之聲請為有理由，應予准許
    。又聲請人提起債務人異議之訴，其訴訟標的金額經核定逾
    新臺幣150 萬元，屬得上訴於第三審之案件，而本院99年度
    訴字第1115號債務人異議之訴第一審訴訟程序已於100 年12
    月21日宣判，是依各級法院辦案期限實施要點第2 項第7 款
    及第8 款所定民事第二審審判案件辦案期限為2 年，第三審
    為1 年，從寬推估本件停止執行之期間為3 年，佐以法定遲
    延利率即週年利率5%計算相對人因停止執行可能遭受之損害
    為97萬8000元【算式：相對人購買其請求聲請人遷讓返還房
    屋之價格0000000×5%×3＝978000】，故定聲請人應供擔保
    金為97萬8000元。
四、爰依強制執行法第18條第2 項裁定如主文。
中    華    民    國   100    年    12    月    30    日
                   民事第二庭  法  官  劉逸成
以上正本證明與原本無異。
如對本裁定抗告，應於裁定送達後10日內向本院提出抗告狀，並
繳納抗告費新臺幣1,000 元。
中    華    民    國   100    年    12    月    30    日
                               書記官  李宜蓁